臺灣高雄地方法院刑事判決　　　　　　100年度簡上字第566號
公　訴　人　臺灣高雄地方法院檢察署檢察官
上　訴　人
即　被　告　張瑞君
上列上訴人即被告因違反毒品危害防制條例案件，不服本院高雄
簡易庭民國100 年9 月13日100 年度簡字第2047號第一審簡易判
決（聲請簡易判決處刑案號：100 年度毒偵字第1041號），本院
管轄之第二審合議庭判決如下：
    主  文
上訴駁回。
    事  實
一、張瑞君明知甲基安非他命業經公告列為毒品危害防制條例第
    2 條第2 項第2 款之第二級毒品，不得非法持有，猶基於持
    有甲基安非他命之犯意，於不詳時、地，持有甲基安非他命
    （含包裝袋1 個，驗前淨重0.005 公克、驗後淨重0.003 公
    克）。嗣於民國100 年1 月3 日13時40分許，在高雄市○○
    區○○街51號前，因行跡可疑，為警盤查，當場自其所有之
    小錢包內扣得上開毒品，始悉上情。
二、案經高雄市政府警察局移送臺灣高雄地方法院檢察署檢察官
    聲請簡易判決處刑。
    理  由
一、按被告於第二審經合法傳喚，無正當之理由不到庭者，得不
    待其陳述，逕行判決，刑事訴訟法第371 條定有明文。次按
    對於簡易判決處刑不服而上訴者，得準用上開規定，此觀諸
    刑事訴訟法第455 條之1 第3 項之規定自明。本件被告張瑞
    君前經通緝到案，並經本院限制住居於高雄市○○區○○街
    49 號 ，有本院100 年8 月29日訊問筆錄可查（見原審卷第
    57 頁 ），嗣經本院以上開住所為送達地址合法傳喚後，無
    正當理由未到庭，此有本院送達回證、刑事報到單在卷可徵
    （參本院簡上卷第16、18頁），本院爰不待其陳述，而為一
    造辯論判決，合先敘明。
二、按被告以外之人於審判外之言詞或書面陳述，除法律有規定
    者外，不得作為證據；被告以外之人於審判外之陳述，雖不
    符刑事訴訟法第159 條之1 至同條之4 之規定，而經當事人
    於審判程序同意作為證據，法院審酌該言詞陳述或書面陳述
    作成時之情況，認為適當者，亦得為證據。當事人、代理人
    或辯護人於法院調查證據時，知有刑事訴訟法第159 條第1
    項不得為證據之情形，而未於言詞辯論終結前聲明異議者，
    視為有前項之同意，刑事訴訟法第159 條第1 項、第159 條
    之5 分別定有明文。查本判決所引用之其他各項據以認定事
    實之傳聞證據，被告及檢察官於本院言詞辯論終結前，均不
    爭執而未曾聲明異議，本院審酌該等言詞及書面陳述作成時
    之情況，並無出於任意性或不正取供，或違法或不當情事，
    且客觀上亦無不可信之情況，堪認為適當，揆諸前開說明，
    依法均有證據能力。
三、訊據被告矢口否認有何持有第二級毒品甲基安非他命之犯行
    ，辯稱：伊因患有精神分裂症在財團法人臺灣省私立高雄仁
    愛之家附設慈惠醫院接受治療，於100 年1 月3 日因需支付
    醫院伙食及住院費用，故向醫院請假至郵局辦理存摺補辦，
    辦完後回至住處在騎樓時，雖遭警盤查並在錢包內扣得含有
    毒品之包裝袋乙個，惟伊於住院期間將錢包放於住處騎樓雜
    物中並未隨身攜帶，該包裝袋究為何人所有，伊亦不清楚，
    且伊先前雖有施用毒品之紀錄，但之後即未再施用，此據伊
    經警採集尿液送驗後呈陰性反應可證，足見該含有毒品之包
    裝袋與伊無關云云。
四、經查：
  (一)警方於上揭時、地盤查被告，並自其所有之錢包內扣得包裝
    袋乙個之事實，業據被告坦承在卷，復有高雄市政府警察局
    小港分局100 年1 月3 日搜索扣押筆錄、扣押物品收據、扣
    押物品目錄表各1 份可佐（警卷第7 至11頁），而扣案之包
    裝袋經送高雄醫學大學附設中和紀念醫院鑑定結果，確含甲
    基安非他命（驗前淨重0.005 公克、驗後淨重0.003 公克）
    ，此有該院100 年3 月1 日檢驗報告乙紙附卷可稽（見偵卷
    第23頁），足徵該扣案物品為第二級毒品甲基安非他命無誤
    ，被告持有第二級毒品之犯行，堪以認定。
  (二)被告雖以上開情詞置辯，惟被告於警詢時係供陳：該小錢包
    為其所有，不知查獲之安非他命包裝袋是否為以前留下來等
    語（見警卷第4 頁背面），於偵查及原審審理時復又改稱：
    該錢包為綽號「強仔」之友人所有，非其所有之物（見偵卷
    第9 頁，原審卷第61頁），至本院二審時又再翻異先前辯詞
    ，不否認錢包為其所有，但稱：錢包於其住院期間未隨身攜
    帶云云（見本院簡上卷第4 頁），對於該只錢包究否為其所
    有之物乙節，供詞多所反覆，被告所辯，本已存疑；再者，
    被告初於警詢時並未提及小錢包於其住院期間放置於住處騎
    樓雜物中之情節，嗣於偵查及原審審理時，更異警詢時之供
    詞，改口否認犯罪，惟仍非以住院期間錢包置於騎樓雜物中
    乙情做為辯解內容，然若被告於二審時所辯錢包於其住院期
    間未隨身攜帶云云確屬真實，大可於警方查獲之際即言明該
    情，立即証明自身清白，何以被告於警詢時全未言及，再者
    ，被告欲辯明自己未犯持有毒品之犯行，理應以實情答辯以
    供檢警查證辨明事實，參以錢包放置於住處騎樓乙節，無任
    何自陷自己或他人犯罪之問題，當無隱瞞之必要，何以其嗣
    於偵查、原審時仍然隱而不宣對己有利之事實，反又以錢包
    為友人所有之不存在情節為己辯護，且須另行虛構情節為答
    辯內容，若遭人揭穿，更陷自己於不利之答辯地位，亦令人
    費解，被告不於偵審之初即以此情為己辯護，遲至二審方才
    提出，其可信性實值懷疑；反之，衡酌錢包為一般人裝放現
    金等日常生活常用之物，多隨身攜帶保管，避免遭人竊取或
    侵占，並供自己隨時取用，甚難想像會將錢包姿意留置於自
    己無法看管之處，參以本案扣得該只錢包時，除扣案之塑膠
    袋外，尚裝有其他購物特價卷等供日常生活使用之物，有錢
    包開口翻拍照片可查（見警卷第20頁），堪認該只錢包應為
    被告慣常持用，參以被告當日尚且攜於身上至郵局辦理存摺
    事宜，平日自不可能任意將之置於住處騎樓雜物之中，容任
    他人竊取或侵占，足見被告上開辯解，顯屬臨訟卸責之詞，
    不足採信；至其經警採集尿液送驗結果，就安非他命、甲基
    安非他命均呈陰性反應，有高雄市立凱旋醫院100年2月14日
    濫用藥物尿液檢驗報告1張附卷可證（見偵卷第2頁），固可
    認被告應無施用甲基安非他命毒品，惟本案並非認定該塑膠
    袋上留存之甲基安非他命，為被告裝放施用之甲基安非他命
    所殘留，況持有毒品之原因本有多端，被告雖無施用之情，
    尚無法反認該塑膠袋非其持有，被告以此為辯，亦非有理，
    尚難憑採。
  (三)按甲基安非他命係毒品危害防制條例第2 條第2 項第2 款所
    稱之第二級毒品，核被告所為，係犯毒品危害防制條例第11
    條第2 項持有第二級毒品罪。原審審酌被告明知國家對於查
    緝毒品之禁令，猶非法持有毒品，另其曾於94年6 月20日因
    持有第二級毒品罪，經本院以94年度簡字第3322號刑事簡易
    判決判處拘役40日確定，於95年2 月13日執行完畢，犯後否
    認犯行等一切情狀，量處如主文所示之刑，並參酌本件犯罪
    情節，被告之資力及智識程度等情，諭知易科罰金折算標準
    ；扣案之白色晶體1 包，含第二級毒品甲基安非他命成分（
    驗前淨重0.005 公克，驗後淨重0.003 公克），併依毒品危
    害防制條例第18條第1 項規定，併予宣告沒收銷燬，包裝毒
    品之包裝袋1 只，與其內之毒品難以析離，且無析離之實益
    與必要，應視同毒品，一併沒收銷燬，送驗耗損部分之毒品
    因已滅失，不另宣告沒收銷燬，經核原判決認事用法均無不
    合，量刑亦屬允當。被告上訴意旨否認犯罪，指摘原判決不
    當，為無理由，應予駁回。
據上論斷，應依刑事訴訟法第455 條之1 第1 項、第3 項、第36
8 條、第371 條，判決如主文。
本案經檢察官謝長夏到庭執行職務。
中    華    民    國    100     年    11   月    23    日
                    刑事第四庭  審判長法  官  黃宗揚
                                      法  官  徐彩芳
                                      法  官  高瑞聰
以上正本證明與原本無異。
不得上訴。
中    華    民    國   100    年    11    月    25    日
                                      書記官  林修弘
附錄本案論罪法條
毒品危害防制條例第11條第2項
持有第二級毒品者，處 2 年以下有期徒刑、拘役或新臺幣 3 萬
元以下罰金。